【裁判字號】    89,易,3831
【裁判日期】    900430
【裁判案由】    竊盜
【裁判全文】
臺灣臺中地方法院刑事判決                        八十九年度易字第三八三一號
    公  訴  人  臺灣台中地方法院檢察署檢察官
    被      告  丙○○
右列被告因竊盜案件，經檢察官提起公訴（八十九年度偵字第一六九五四號），本院
判決如左：
    主  文
丙○○踰越牆垣竊盜，累犯，處有期徒刑柒月。
    事  實
一、丙○○曾於民國八十四年間，因違反懲治盜匪條例案件，經本院判處有期徒刑四
    年確定，甫於八十八年六月二十五日假釋執行完畢，猶不知悔改，意圖為自己不
    法之所有，於八十九年六月三日十二時許，踰越牆垣侵入甲○○位於台中市○○
    路一○六巷二弄八號之住處二樓，竊取甲○○所有之太陽眼鏡一付、原子筆一支
    、鬧鐘一個，得手後置放於口袋內。嗣於當日十二時十五分許，為甲○○回家當
    場發覺而報警查獲，並自丙○○口袋內取出前開物品。
二、案經台中市警察局第五分局報告台灣台中地方法院檢察署檢察官偵查起訴。
    理  由
一、訊據被告丙○○矢口否認涉有上開犯行，辯稱：「我去甲○○家中沒有偷他的東
    西，是甲○○的媽媽給我的，除了這些東西以外他媽媽還給我一包日本香菸。當
    天我去甲○○的家中，我本來有按電鈴，但沒有人開門，我才翻牆進去，進去後
    才發現他的媽媽在家，因他的媽媽行動不便，才沒有開門」云云。惟查右揭犯罪
    事實業據被告於警訊及偵查中坦承不諱，並據被害人甲○○於警訊中指訴甚明；
    而證人即當日前往處理之員警乙○○於本院審理時結證稱：「當時我們到被害人
    家中，當場在被告口袋拿出三樣東西，有原子筆、太陽眼鏡、鬧鐘各一個，但被
    告沒有辯解什麼。當時被害人的媽媽在家中，但是是在樓上，我們沒有問他媽媽
    。「（有無發現被告身上有日本品牌的香煙？）我沒有印象。」等語甚詳，此外
    ，並有贓物認領保管收據一紙、照片十二張附卷可稽；佐以被告當日前往甲○○
    家中，於按門鈴無人開門之際，衡情應待有人開門時始行進入，然被告竟捨此不
    為而翻牆入內，並逕行進入被害人住處二樓，益足證明被告確有行竊之犯意無疑
    。綜上，被告前開所辯，顯係事後避重就輕之詞，不足採信。本件事證明確，被
    告犯行堪以認定。
二、被告踰越牆垣後進入他人住宅行竊，核其所為，係犯刑法第三百二十一條第一項
    第二款之加重竊盜罪。公訴意旨認應依刑法第三百二十條第一項之普通竊盜罪處
    斷，尚有未洽，惟其起訴之基本犯罪事實同一，爰依法變更起訴法條，併予指明
    。查被告曾於八十四年間，因違反懲治盜匪條例案件，經本院判處有期徒刑四年
    確定，甫於八十八年六月二十五日假釋執行完畢，有台灣台中地方法院檢察署刑
    案資料查註紀錄表及台灣高等法院被告全國前案紀錄表各一件附卷可按，其於五
    年內再犯本件有期徒刑以上之罪，為累犯，應依法加重其刑。爰審酌被告犯罪之
    動機、目的、手段、素行、被害人所生之損害非鉅，暨其先後於警訊及偵查中坦
    承犯行，然於本院審理時則矢口否認之犯罪後態度等一切情狀，量處如主文所示
    之刑，以示懲儆。
據上論斷，應依刑事訴訟法第二百九十九條第一項前段、第三百條，刑法第三百二十
一條第一項第二款、第四十七條，判決如主文。
中      華      民      國    九十      年      四      月     三十     日
                         臺灣臺中地方法院刑事第三庭
                             審判長法  官  唐 光 義
       法  官  張 智 雄
                                   法  官  黃 炫 中
右正本證明與原本無異。
如不服本判決，應於判決送達後十日內向本院提出上訴狀，上訴於臺灣高等法院臺中
分院( 須附繕本 )。
                                    書記官
中      華      民      國    九十      年      五      月       二     日


司法院資訊處製作；財團法人民間司法改革基金會備份。
